臺灣臺南地方法院民事裁定
                                   110年度家調裁字第68號
聲  請  人  黃ＯＯ  

相  對  人  臺灣臺南地方檢察署檢察官王宇承

代  理  人  臺灣臺南地方檢察署檢察事務官陳薇如

上列當事人間請求確認親子關係存在事件，本院裁定如下：
    主    文
一、確認聲請人與嚴ＯＯ（民國00年0月00日出生、身分證統一編
    號：Z000000000號，民國110年1月4日死亡）間之親子關係
    存在。
二、程序費用新台幣3,000元由聲請人黃ＯＯ負擔。
    理    由
一、本件請求確認親子關係存在事件屬當事人不得處分之事項，
    但兩造對於醫療機構出具之血緣鑑定報告書檢驗結果真正性
    不爭執，並依家事事件法第33條第1項規定，合意聲請本院
    裁定終結，自應由本院依前揭規定而為裁定。
二、按就法律所定親子關係有爭執，而有即受確認判決之法律上
    利益者，得提起確認親子關係存在或不存在之訴，家事事件
    法第67條第1項定有明文。蓋父母子女關係存在與否，不惟
    影響雙方之身分關係，雙方因該身分而產生之法律關係亦將
    隨之變動。本件聲請人主張其原先登記為黃ＯＯ、黃ＯＯ之婚生
    子女，惟聲請人實為黃ＯＯ與嚴ＯＯ之子女，又聲請人前與嚴ＯＯ
    進行DNA檢定，亦證實上情，故聲請人與嚴ＯＯ間之親子關係
    ，顯與戶籍實際登記情形不符，以致兩造間之親子關係存否
    不明確，足以影響兩造因而衍生扶養、繼承等法律關係之效
    果，堪認聲請人在私法上之地位有受侵害之危險，而此項危
    險得以確認判決除去之，故聲請人提起本件確認親子關係存
    在，有即受確認判決之法律上利益，合先說明。
三、本件聲請意旨略以：
  ㈠緣第三人黃ＯＯ與黃ＯＯ有婚姻關係，惟黃ＯＯ於婚姻關係存續期
    間與嚴ＯＯ有實質配偶關係，卻遲遲未與黃ＯＯ辦理離婚，更無
    法與有實質配偶關係之嚴ＯＯ辦理結婚登記，故嚴ＯＯ所懷有黃
    ＯＯ之子嗣，在當時之時空背景，皆只能以黃ＯＯ之配偶黃ＯＯ作
    為母親登記。
　㈡今嚴ＯＯ於110年1月4日過世，聲請人為回復真正之血緣，更不
    願讓嚴ＯＯ無任何子嗣，且不忍嚴ＯＯ去世後，竟無法辦理勞動
    部之喪葬補助，為此提起本件確認親子關係存在訴訟等語。
四、本院審酌下列事證，認應予裁定確認聲請人與嚴ＯＯ之親子關
    係存在：
  ㈠聲請人主張其父黃ＯＯ與黃ＯＯ有婚姻關係，其登記為二人所生
    婚生子女乙節，經本院依職權，核與卷附之聲請人個人戶籍
    資料查詢結果記載相符。
　㈡惟聲請人主張生父與嚴ＯＯ有實質配偶關係，以致嚴ＯＯ所懷有
    黃ＯＯ之子嗣，在當時時空背景皆以黃ＯＯ之配偶黃楊ＯＯ為母親
    登記，聲請人實非黃ＯＯ之子女乙節，則提出成大醫院婦產部
    分子遺傳室血緣鑑定報告書告正本為證。經本院審閱該份鑑
    定報告書所載：本系統所檢驗之DNA點位皆無法排除嚴ＯＯ【
    女、…】與黃ＯＯ【女…】之血緣關係，其親子關係概率值為99
    .991574%等內容，核與上情相符，可認聲請人所述為真實。
　㈢兩造復於調解期日製作合意程序筆錄，對於成大醫院婦產部
    分子遺傳室民國110年2月22日血緣鑑定報告書（病歷號碼：
    00000000號）之檢驗結果真正性、聲請人黃ＯＯ與第三人嚴ＯＯ
    之血緣關係，其親子關係概率為99.99157％等事實均不爭執
    ，有本院合意程序筆錄存卷可查。
　㈣綜上調查，本件聲請人雖登記為黃ＯＯ之六女，實為嚴ＯＯ所生
    之子女乙節，已如上述。然因聲請人自小登記為黃ＯＯ與黃ＯＯ
    之女，以致該戶籍登記與真實血緣不符，且足以影響聲請人
    之身分關係，及因該身分而產生之法律關係。從而，聲請人
    聲請確認與嚴ＯＯ之親子關係存在，為有理由，應予准許。
五、又聲請人確非黃ＯＯ所生之婚生子女，故而須藉由法院裁判以
    還原真正身分，但嚴ＯＯ已逝，乃以臺灣臺南地方檢察署檢察
    官為相對人，實則相對人並無可歸責事由，故聲請人提起本
    件否認推定生父之訴，雖於法有據，但相對人應訴乃法律規
    定所不得不然，自屬伸張或防衛權利所必要，本件程序費用
    應由聲請人負擔，較為公允。
六、依家事事件法第33條第1項、第51條、民事訴訟法第81條第2
    款、第87條第1項，裁定如主文。　　
中　　華　　民　　國　　110 　年　　4 　　月　　23　　日
                  家事法庭      法　官　許蕙蘭
以上正本係照原本作成。
如對本裁定抗告須於裁定送達後10日內向本院提出抗告狀，並應
繳納抗告費新臺幣1,000元。
中　　華　　民　　國　　110 　年　　4 　　月　　26　　日
                                書記官　林書婷